# 关于净值化管理资管产品的投资合并问题

提问人：你瞅我干啥 时间：2020-11-30 08:05:08
请教陈老师，关于净值化管理资管产品的投资合并问题
1 、A公司投资了一项底层资产主要为二级市场股票、债券、货币基金等产品的资管产品；预计截至 2020 年 12 月 31日，A公司持有绝大部分份额（70%以上）；A公司不会决定该资管产品的投资方向。 2020 年 12 月 31 日，A公司是否需要将该资管计划作为一项结构化主体纳入合并范围？
2 、A公司委托资管公司成立一项“FOF单一资产管理计划”，投资方向由委托方决定，资管计划使用净值化管理A公司是否需要将该资管计划作为一项结构化主体纳入合并范围？
受益良多，感谢陈老师！

回答人：chenyiwei
1 、虽然“A公司不会决定该资管产品的投资方向”，但A持有超过70%份额，是最大的利益相关方。虽然具体的投资决策可能由专业的运营管理团队作出，但决策者明显属于代理人，一般理解，A公司应将该基金纳入合并报表范围。
2 、因为是单一资管计划，本企业是唯一的剩余风险和报酬的享有和承担者，故应纳入合并报表范围。